#CED Order, left-right (pp 280-281)
#R1
"Ꭼ-, ᎬᏱ͓-","Gv-, Gvy-",I + you one,Gv- becomes Gvy- before a vowel.,Gvgotiha.,I see you.
"Ꮵ-, ᏥᏯ͓-","Ji-, Jiy-",I + another (a),,Jigotiha.,I see another (a).
"Ꮵ̣-, Ꭶ͓-","Jị-, G-",I + another (i) [a],,Jịgotiha.,I see it.
"Ꭰ̣Ꭹ̣-, Ꭰ̣Ꮖ͓-","Ạgị-, Ạgw-",I + another (i) [b],,Agwaduliha.,I want it.
"ᏍᏛ-, ᏍᏛᏯ-","Sdv-, Sdvy-",I + you two,,Isdvgotiha.,I see you two.
"ᎢᏨ-, ᎢᏨᏱ͓-","Ijv-, Ijvy-",I + you all,Ijv- becomes Ijvy- before a vowel.,Ijvgotiha.,I see you all.
"ᎦᏥ-, ᎦᏥᏯ͓-","Gaji-, Gajiy-",I + them (a),,Gajigotiha.,I see them.
"ᏕᏥ̣-, ᏕᎦ͓-","Dejị-, Deg-",I + them (i) [a],,Dejigotiha.,I see them.
"Ꮣ̣Ꭹ̣-, Ꮣ̣Ꮖ͓-","Dạgị-, Dạgw-",I + them (i) [b],,Dagwaduliha.,I want them.
#R2
"ᏍᎩ̣-, ᏍᏆ͓-","Sgi-, Sgw-",You one + me,Sgị- becomes Sgw- before a vowel.,Sgigotiha.,You see me.
"Ꭿ-, ᎯᏯ͓-","Hi-, Hiy-",You one + another (a) [a],,Higotiha.,You see him.
Ꭿ̣-,"Hị-",You one + another (i) [a],,Hịgotiha.,You see it.
Ꮳ̣-,"Jạ-",You one + another (i) [b],,Jaduliha.,You want it.
"ᏍᎩ̣Ꮒ-","Sgịni-",You one + me and another,,Sginigotiha.,You see me and another.
"ᎢᏍᎩ-, ᎢᏍᎩᏱ͓-","Isgi-, Isgiy-",You one + me and them,Isgi- becomes Isgiy- before a vowel.,,You see them and me.
ᎦᎯ-,"Gahiy-, Gahi-",You one + them (a),,Gahigotiha.,You see them.
Ꮥ̣Ꭿ̣-,"Dẹhị-",You one + them (i) [a],,Dehigotiha.,You see them.
Ꮥ̣Ꮳ̣-,"Dẹja-",You one + them (i) [b],,Dejaduliha.,You see them.
#R3
"Ꭰ̣Ꭹ̣-, Ꭰ̣Ꮖ͓-","Ạgị-, Ạgw-",Another + me,,Agwaduliha.,He wants me.
Ꮳ̣-,"Ja-",Another + you one.,,Jaduliha.,He wants you.
"Ꭰ̣-, Ꭶ̣-","Ạ-, Gạ-, G-",Another + another (a) [a],,,He sees another.
"Ꭰ̣-, Ꭶ̣-","Ạ-, Gạ-, G-",Another + another (i) [a],,Ạgotiha.,He sees it.
"Ꭴ-, Ꭴ̣Ꮹ-","U-, Ụw-",Another + another (i) [b],,Uduliha.,He wants it.
Ꭹ̣Ꮒ-,"Gịni-",Another + me and you,,,He wants you and me.
ᎣᎩ̣Ꮒ-,"Ogịni-",Another + me and another,,,He wants him and me.
ᎢᎩ-,"Igi-",Another + me and you all,,Igaduliha.,He wants you all and me.
ᎣᎩ-,Ogi-,Another + me and them,,Ogaduliha.,He wants them and me.
ᏍᏗ̣-,"Sdi-",He + you two,,Sdigotiha.,He sees you two.
ᎢᏥ-,"Iji-",Another + you all [a],,Ijaduliha.,He wants you all.
ᏕᎦ̣-,"Degạ-, Deg-, Dạ-",Another + them (a),,Degaduliha.,He wants them.
ᏕᎦ̣-,"Degạ-, Deg-, Dạ-",Another + them (i),,,He wants them.
Ꮪ-,"Du-, Duw-",Another + them (i) [b],,Duduliha.,He wants them.
#R4
ᎡᏂ-,"Eni-",I and you  + another (a),,Enaduliha.,You and I want him.
ᎢᏂ-,"Ini-",I and you  + another (i) [a],,Inaduliha.,You and I want it.
Ꭹ̣Ꮒ-,"Gịni-",I and you  + another (i) [b],,Ginaduliha.,You and I want it.
ᎨᏂ̣-,"Geni-, Gen-",I and you  + them (a),,Genigotiha.,You and I see them.
Ꮥ³Ꮒ̣-,"De³ni-",I and you  + them (i) [a],,Denigotiha.,You and I see them.
ᏕᎩᏂ̣-,"Degini-, Degin-",I and you  + them (i) [b],,Deginaduliha.,You and I want them.
#R5
"ᏍᏛ-, ᏍᏛᏯ͓-","Sdv-, Sdvy-",I and another + you one,,Isdvgotiha.,
ᎣᏍᏗ-,"Osdi-",I and another  + another (a),,Osdigotiha.,He and I see him.
ᎣᏍᏗ-,"Osdi-",I and another  + another (i) [a],,Osdigotiha.,He and I see it.
ᎣᎩ̣Ꮒ-,"Ogịni-",I and another  + another (i) [b],,Oginaduliha.,He and I want it.
"ᏍᏛ-, ᏍᏛᏯ-","Sdv-, Sdvy-",I and another + you two,,Isdvgotiha.,
ᎢᏥ-,"Iji-",I and another + you all,,Ijigotiha.,He and I see you all.
ᎪᏍᏗ-,"Gosdi-, Gosd-",I and another  + them (a),,Gosdigotiha.,He and I see them.
ᏙᏍᏗ-,"Dosdi-, Dosd-",I and another  + them (i),,Dosdigotiha.,He and I see them.
ᏙᎩᏂ̣-,"Dogini-, Dogin-",I and another  + them (i) [b],,Doginaduliha.,He and I want them.
#R6
ᎡᏗ-,"Edi-",I and you all  + another (a),,Edigotiha.,You all and I see him.
ᎢᏗ-,"Idi-",I and you all  + another (i) [a],,Idigotiha.,You all and I see it.
ᎢᎩ-,"Igi-",I and you all  + another (i) [b],,Igaduliha.,You all and I want it.
ᎨᏗ̣-,"Gedi-, Ged-",I and you all  + them (a),,Gedigotiha.,You all and I see them.
ᏕᏗ̣-,"Dedi-, Ded-",I and you all  + them (i) [a],,Dedigotiha.,You all and I see them.
Ꮥ³Ꭹ-,"De³gi-",I and you all  + them (i) [b],,,You all and I want them.
#R7
"ᎢᏨ-, ᎢᏨᏱ͓-","Ijv-, Ijvy-",I and they  + you one,Ijv- becomes Ijvy- before a vowel.,Ijvgotiha.,They and I see you.
ᎣᏥ-,"Oji-",I and they  + another (a),,Ojigotiha.,They and I see him.
ᎣᏥ-,"Oji-",I and they  + another (i) [a],,Ojigotiha.,They and I see it.
ᎣᎩ-,Ogi-,I and they  + another (i) [b],,Ogaduliha.,They and I want it.
ᎪᏥ-,"Goji-",I and they  + them (a),,Gojigotiha.,They and I see them.
ᏙᏥ-,"Doji-",I and they  + them (i) [a],,Dojigotiha.,They and I see them.
ᏙᎩ-,"Dogi-, Dog-",I and they  + them (i) [b],,Dogaduliha.,They and I want them.
#R8
"ᏍᎩ̣Ꮒ-","Sgịni-",You two + me,,Sginigotiha.,You two see me.
ᎡᏍᏗ-,"Esdi-",You two + another (a),,Esdigotiha.,You two see him.
ᏍᏗ-,"Sdi-",You two + another (i),,Sdigotiha.,You two see it.
"ᏍᎩ̣Ꮒ-","Sgịni-",You two + me and another,,Sginigotiha.,You two see me and another.
"ᎢᏍᎩ-, ᎢᏍᎩᏱ͓-","Isgi-, Isgiy-",You two + me and them,Isgi- becomes Isgiy- before a vowel.,,You two see them and me.
ᎨᏍᏗ-,Gesdi-,You two + them (a),,Gesdigotiha.,You two see them.
ᏕᏍᏗ-,"Desdi-",You two + them (i),,Desdigotiha.,You two see them.
#R9
"ᎢᏍᎩ-, ᎢᏍᎩᏱ͓-","Isgi-, Isgiy-",You all + me,,Isgigotiha.,Isgi- becomes Isgiy- before a vowel.,,You all see me.
ᎡᏥ-,"Eji-",You all + another (a),,Ejigotiha.,You all see him.
ᎢᏥ-,"Iji-",You all + another (i),,Ijigotiha.,You all see it.
"ᎢᏍᎩ-, ᎢᏍᎩᏱ͓-","Isgi-, Isgiy-",You all + me and another,Isgi- becomes Isgiy- before a vowel.,,You all see him and me.
ᎨᏥ-,"Geji-",You all + them (a),,Gejigotiha.,You all see them.
Ꮥ³Ꮵ̣-,De³ji-,You all + them (i),,,You all see them.
#R10
"ᎬᎩ̣-, ᎬᏆ-","Gvgi-, Gvgw-",They + me,,Gvgigotiha.,They see me.
ᎨᏥ-,Geji-,They + you one,,Gejagotiha.,They see you.
Ꭰ̣Ꮒ̣-,"Ạni-",They + another (a),,Anigotiha.,They see him.
Ꭰ̣Ꮒ-,"Ạni-",They + another (i) [a],,Anigotiha.,They see it.
ᎤᏂ-,"Uni-",They + another (i) [b],,Uniduliha.,They want it.
ᎨᎩ̣Ꮒ-,"Gegịni-",They + me and you one,,Geginigotiha.,They see you and me.
ᎪᎩ̣Ꮒ-,"Gogịni-",They + me and another,,Goginigotiha.,They see him and me.
ᎨᎩ-,"Gegi-",They + me and you all,,Gegigotiha.,They see you all and me.
ᎪᎩ-,"Gogi-",They + me and them,,Gogigotiha.,They see them and me.
ᎨᏍᏗ-,Gesdi-,They + you two,,Gesdigotiha.,They see you two.
ᎨᏥ-,"Geji-",They + you all,,Gejigotiha.,They see you all
Ꮣ̣Ꮒ̣-,"Dạni-",They + another (a),,Anigotiha.,They see him.
Ꮣ̣Ꮒ-,"Dạni-",They + them (i) [a],,Anigotiha.,They see it.
ᏚᏂ-,"Duni-",They + them (i) [b],,Uniduliha.,They want it.
#Object focus
"ᎥᎩ̣-, ᎥᏆ͓-","Vgị-, Vgw-",+ me,Vgi- becomes Vgw- before a vowel.,Vgigotiha,I am being seen.
ᎡᏣ̣-,"Ejạ-, Ej-",+ you one,,Ejagotiha,You are being seen.
"Ꭰ̣Ꮵ̣-, Ꭰ̣Ꭶ͓-","Ạjị-, ạg-",+ another,,Ajigotiha,He is being seen.
ᎣᎩ̣Ꮒ-,Ogịni-,+ me and another,,Oginigotiha,He and I are being seen.
ᎡᏍᏗ-,Esdi-,+ you two,,Esdigotiha,You two are being seen.
ᎡᎩ̣Ꮒ-,Egịni-,+ me and you,,Eginigotiha,You and I are being seen.
ᎣᎩ-,Ogi-,+ me and them,,Ogigotiha,They and I are being seen.
ᎡᏥ-,Eji-,+ you all,,Ejigotiha,You all are being seen.
ᎡᎩ-,Egi-,+ me and you all,,Egigotiha,You all and I are being seen.
"ᎨᏥ-, ᎨᎦ͓-","Geji-, Geg-",+ them,,Gejigotiha,They are being seen.
#Reflexive
ᎦᏓ-,Gada[d]-,I + me,,Gadagotiha,I see myself.
ᎠᏆᏓ-,Agwada[d]-,I + me [b],,Agwadaduliha,I want myself.
ᎣᏍᏓᏓ-,Osdada[d],I and another  + ourselves,,Osdadagotiha,He and I see ourselves.
ᎣᏣᏓ-,Ojada[d]-,I and they  + ourselves,,Ojadagotiha.,They and I see ourselves.
ᎣᎦᏓ-,Ogada[d]-,I and they  + ourselves,,Ogadaduliha.,They and I want ourselves.
ᎢᏣᏓ-,Ijada[d]-,You all + yourselves,,Ijadagotiha.,You all see yourselves.
ᎭᏓ-,Hada[d]-,You + yourself,,Hadagotiha.,You see yourself.
ᏣᏓ-,Jada[d]-,You + yourself [b],,Jadaduliha.,You want yourself.
ᏍᏓᏓ-,Sdada[d]-,You two + yourselves,,Sdadagotiha.,You two see yourselves.
ᎢᎾᏓ-,Inada[d]-,I and you  + ourselves,,Inadagotiha,You and I see ourselves.
ᎩᎾᏓ-,Ginada[d]-,I and you  + ourselves,,Ginadaduliha,You and I want ourselves.
ᎢᏓᏓ-,Idada[d]-,I and you all  + ourselves,,Idadagotiha,You all and I see ourselves.
ᎢᎦᏓ-,Igada[d]-,I and you all  + ourselves,,Igadaduliha.,You all and I see ourselves.
ᎣᏍᏓᏓ-,Osdada[d]-,I and another  + ourselves.,,Osdadagotiha.,He and I see ourselves.
ᎣᎩᎾᏓ-,Oginada[d]-,I and another  + ourselves. [b],,Oginadaduliha,He and I want ourselves.